Inventaris van het archief van de Legatie in Rusland, (1710) 1720-1810
Nationaal Archief, Den Haag
- JOHAN ISAAC DE SWART, VI.
  - Dossier inzake het door de horlogemaker Barent Fredrik Oostkras vervaardigde klokkenspel voor de Peter en Paulskerk in St-Petersburg, 1761-1791.; 142; 1 omslag
  - Stukken betreffende Dedde Johannes als matroos van de `Tetje Witteveen' overkomen ongelukken, 1772-1774.; 143; 1 omslag
  - Dossier inzake een vordering van Bertram Philip Sigismund Albrecht graaf van Gronsfeld Diepenbroeck op Gottlob Carl Heinrich graaf van Tottleben, generaal in Russische dienst, 1773.; 144; 1 omslag
  - Stukken betreffende het afscheid van Jacobus Gargon als predikant van de Hollandse Gereformeerde gemeente in St-Petersburg en het beroepen van zijn opvolger, 1774-1775.; 145; 1 omslag
    De predikanten in St-Petersburg waren geen gezantschapspredikanten.
  - Dossier inzake het faillissement van de fa. Blom, Van Zanten & Comp. in St-Petersburg, 1776.; 146; 1 omslag
  - Dossier inzake een geschil tussen Jan Gerritz & Co. en Lambert Harwig in St-Petersburg, 1776.; 147; 1 omslag
  - Rekening voor A. graaf de Waronzow, [1777].; 148; 1 stuk
  - Dossier inzake een vordering van Cornelis van Castricum, koopman in Amsterdam, op Martin Nicolaas Schmid, raadsheer, zijn zoon Christian Martin Schmid, inspecteur, Heinrich Sictam en Matthias Sictam in Pernau, 1780-1784.; 149; 1 omslag
  - Stukken betreffende de verzekering van een brand in de suikerraffinaderij van Kirila Poproff, 1783-1784.; 150; 1 omslag
  - Onkostenrekening van het Russische schip `St-Elias', kapitein Cornelis Jurgens, 1784.; 151; 1 stuk
  - Stukken betreffende een vordering van de fa. Lodewijk Hovy & Zn. in Amsterdam op Daniël Pogachew Wilikoi Oustugaas, koopman, 1785.; 152; 1 omslag
- CHRISTIAAN ALBRECHT, GRAAF VAN RECHTEREN, VII.
  Extraordinaris envoyé en minister plenipotentiaris, 1785-1789
  - Kopieboeken van uitgaande brieven, 1785-1789.; 153-154; 2 delen
    - Uitgaande secrete brieven aan de griffier., 153
    - Uitgaande brieven aan de Staten-Generaal en de griffier., 154
  - Instructie en geloofsbrief, 1785.; 155; 1 omslag
  - Ingekomen kopieresoluties van de Staten-Generaal betreffende de buitenlandse dienst. Gedrukt., 1651-1757.; 156; 1 omslag
  - Ingekomen extract- en kopieresoluties van de Staten-Generaal betreffende de ambassade, 1784-1789.; 157; 1 omslag
  - Cijfer., z.d.; 158; 1 omslag
  - Onderhandelingsvolmacht tot hernieuwing van het Tractaat van Commercie tussen de Republiek en Rusland, en andere stukken ter zake, 1787.; 159; 1 omslag
  - Ingekomen extractresoluties van de Staten-Generaal betreffende de bemiddeling tussen Zweden en Rusland, 1788.; 160; 1 omslag
- JAN WILLEM, BARON DE HOGGUER, VIII.
  Extraordinaris envoyé, 1791-1795
  - Verbaal, 1791-1795.; 161; 1 deel
  - Bijlagen bij het verbaal. Met inhoudsopgaven., 1792-1794.; 162; 1 pak
  - Correspondentie met de Staten-Generaal, de griffier en de griffie, 1791-1795.; 163-167; 3 pakken en 2 omslagen
    - 1791, 163
    - 1792, 164
    - 1793, 165
    - 1794, 166; 1 omslag
    - 1795, 167; 1 omslag
  - Kopieboek van uitgaande stukken aan het Russisch gouvernement., 1791-1795.; 168; 1 omslag
    Correspondenten:
    - vice-kanselier comte D'Osterman
    - keizerin
    - comte Besborodsko
    - Papon
    - generaal Samoeloff.
  - Ingekomen nota van de Ministère Impérial, 1792.; 169; 1 stuk
  - Afschriften van uitgaande brieven aan Nederlandse consuls in Rusland en Danzig., 1791-1795; 170; 1 omslag
    Verstuurd aan:
    - Thomas Zuckerbecker jr. in Riga
    - Anthony Menssendijk in Archangel
    - Jacob Ross in Danzig
    - Abraham Boudon in Libau en Windau.
  - Ingekomen brieven van Nederlandse consuls in Rusland en Danzig., 171; 1 omslag
    - Thomas Zuckerbecker jr. in Riga, 1791-1795
    - Anthony Menssendijk in Archangel, 1792-1795
    - J. Ross in Danzig, 1792-1793.
  - Ingekomen brieven van en minuten van uitgaande brieven aan Nederlandse particulieren in Rusland., 172; 1 omslag
    Afkomstig van en gericht aan:
    - Fredrik Spliethoff in Moskou, 1791
    - baron Van Vegesack, Nederlands marine-officier in Russische dienst, in Seresta Polle, 1791
    - Bauke Teunis, koopvaardij-kapitein in St-Petersburg, 1792.
  - Correspondentie met Nederlandse particulieren in de Republiek., 173; 1 omslag
    - directeuren van de Moscovische Handel te Amsterdam, 1791-1793
    - Pieter de Haan Pzn. in Amsterdam, 1791-1792
    - J.C. van Hasselt, momboir van Gelre en Zutphen, in Arnhem, 1791-1792.
  - Oekazen van de Russische keizerin, 1793-1794.; 174; 1 omslag
    Het betreft deels vertalingen in het Frans, deels gedrukte exemplaren in het Russisch.
  - Benoemingsbesluit van de Staten-Generaal, paspoort, instructie, acte van indemniteit, 1790-1791.; 175; 1 omslag
  - Gedrukte resoluties van de Staten-Generaal betreffende de buitenlandse dienst, 1651-1755.; 176; 1 omslag
  - Correspondentie inzake de overdracht van de kanselarij door Hogguer aan de Deense zaakgelastigde Tursman, 1795.; 177; 1 omslag
  - Cijfer., z.d.; 178; 1 deel
  - Stukken betreffende de vredesonderhandelingen en vredesluiting tussen Rusland en de Porte, 1791.; 179; 1 omslag
  - Stukken betreffende de Nederlandse handel op de Zwarte Zee., z.d.; 180; 1 omslag
  - Dossier inzake de inbeslagneming in Kroonstad van de lading van de `Vrouw Sophia', en het door kapitein Gerrit Ziedses voor het parlement van Rouaan gevoerde proces, 1786-1793.; 181; 1 pak
    Zie ook inv. nrs. 222 en 230.
  - Stukken betreffende de vordering van Jan en Carel Hasselgreen op Michailo en Gregory Popoff Wedenskoy te Woleyda, 1790-1791.; 182; 1 omslag
  - Dossier inzake de schipbreuk op het eiland Dago van de `St-Joris', kapitein Abel Mouthaan, 1791.; 183; 1 omslag
  - Stukken betreffende de nalatenschap van Iwan, graaf Golowkin, Russisch staatsraad, na zijn overlijden in Den Haag in 1791, 1791-1792.; 184; 1 omslag
- CARL JOHAN BAGGE, IX.
  Bagge, geassocieerde van het handelshuis Brouwer, Bagge & Co., was van 1791-1806 consul te St-Petersburg en Kroonstad en heeft van 1795-1801, mogelijk zelfs op eigen initiatief, de vertegenwoordiging in St-Petersburg waargenomen.
  - Kopieboek van uitgaande brieven, 1791-1806.; 185; 1 deel
  - Ingekomen stukken van de secretaris van Staat van Financiën en Buitenlandse Zaken, 1805, 1806.; 186; 3 stukken
  - Ingekomen stukken van vorst Czartoryski en n.n. uit Rusland, 1798.; 187; 2 stukken
  - Ingekomen stukken van particulieren, 1791-1801.; 188; 1 omslag
    - Van Millingen,
    - Hendrik Klaases de Jong c.s.,
    - Jacob Michiels,
    - Arnold Surel,
    - C. Giorgi,
    - Arkusen & Sohne
    - Martin Gluhoff.
  - Declaratie en concept-procuratie op Tinne, de directeur der buitenlandse depêches, tot afdoening, 1795.; 189; 2 stukken
- WILLEM BUYS, X.
  Extraordinaris envoyé en minister plenipotentiaris, 1801-1803
  - Afschriften van uitgaande brieven aan het departement van Buitenlandse Zaken, 1801-1802.; 190-191
    - 1801, 190; 1 pak
    - 1802 jan. - mrt., 191; 1 omslag
  - Minuten van uitgaande brieven aan het departement van Buitenlandse Zaken, 1801-1803.; 192-194; 2 pakken en 1 omslag
    - 1801, 192
    - 1802, 193
    - 1803 jan. - mei., 194; 1 omslag
  - Minuten van uitgaande brieven aan de agent van Marine, 1801-1802.; 195; 1 omslag
  - Minuten van uitgaande brieven aan collega-gezanten, 1801-1802.; 196; 1 omslag
    - Hultman,
    - Bourdeaux,
    - Bangeman Huygens,
    - Van Dedem van Gelder.
  - Minuten en afschriften van de met de uitgaande brieven verzonden bijlagen, [1801-1803].; 197; 1 omslag
  - Ingekomen stukken van het departement van Buitenlandse Zaken, 1801-1803.; 198; 1 pak
  - Ingekomen brieven van het Russische gouvernement, 1801-1802.; 199; 1 pak
  - Instructie en extractbesluiten van het Uitvoerend Bewind betreffende de benoeming van Buys, 1801.; 200; 1 omslag
  - Stukken betreffende het herstel van de politieke relaties tussen Rusland en de Bataafse Republiek, 1801.; 201; 1 omslag
  - Kopienota van Haugwitz aan de gezant graaf De Stadion betreffende de handhaving van de drie geestelijke electoraten Keulen, Munster en Arensberg, 1801.; 202; 1 stuk
  - Correspondentie met de Raad van Marine over de inscheping van Russische krijgsgevangenen naar St-Petersburg, 1802.; 203; 1 omslag
- DIRK VAN HOGENDORP, XI.
  Extraordinaris envoyé, 1803-1805
  - Afschriften van uitgaande brieven aan de staatssecretaris van Buitenlandse Zaken, 1803-1805.; 204; 1 pak
  - Kopieboek van uitgaande brieven aan de consul Loopuyt en de gezant Van Dedem van Gelder, 1803, 1804.; 205; 1 omslag
  - Afschriften van uitgaande brieven aan:, 1803; 206; 1 omslag
    - de gouverneur-generaal te Batavia
    - het opperhoofd in Nagasaki
    - alle Nederlandse gouverneurs, commandeurs en diplomatieke en commerciële vertegenwoordigers
    - n.n.,
  - Kopieboek van uitgaande nota's aan de Russische kanselarij, 1803.; 207; 1 deel
  - Ingekomen stukken van het departement van Buitenlandse Zaken, 1803-1805.; 208; 1 pak
  - Ingekomen brieven van Nederlandse vertegenwoordigers in het buitenland., 209; 1 omslag.
    - Van Dedem van Gelder, gezant te Berlijn, 1803
    - Van Westreenen, gezant te Stockholm, 1803
    - Johannes Siberg, gouverneur-generaal in Batavia, 1804
    - Loopuyt, consul te Libau en Windau, 1804
    - Bangeman Huygens, gezant te Kopenhagen, 1805
    - Hendrik Doeff jr., opperhoofd in Japan, 1805.
  - Ingekomen stukken van en afschriften van uitgaande stukken aan het Russisch gouvernement, 1803-1804.; 210; 1 omslag
  - Ingekomen stukken van Nederlandse particulieren, 1804.; 211-213, --; 3 stukken
    - Van Anthony Barmentlo te Amsterdam., 211
    - Van Hendrik Hovy te Amsterdam., 212
    - Van de predikant Van der Valk te Baarle Nassau., 213
    - Cijfer, 1803 aug. 5., 228
  - Verklaring van Van Hogendorp dat hij op 31 mei 1803 in St-Petersburg is gearriveerd, 214; 1 stuk
  - Tekst van de toespraak van Van Hogendorp ter gelegenheid van de eerste audiëntie bij de keizer, met de antwoorden van de keizer. Afschrift., [1803]; 215; 1 stuk
  - Verklaringen behorende bij declaraties over de jaren 1801 en 1803 en derde declaratie over 1804., z.d.; 216; 1 omslag
  - Memories inzake de door de secretarie te gebruiken formules in hun correspondentie met de Bataafse Republiek, 1805.; 217; 2 stukken
  - Publicaties van het Staatsbewind betreffende de verhouding met Engeland, 1803.; 218; 2 stukken
  - Kopieverdrag tussen de Bataafse Republiek en Frankrijk, 1803 juni 25.; 219; 1 stuk
  - Ingekomen stukken van het Russisch gouvernement betreffende het vertrek van de Russische gezant uit Parijs, 1804.; 220; 2 stukken
  - Ingekomen brieven van A.H. van den Bergh te Amsterdam waarin hij om bemiddeling verzoekt in zijn conflict met de Libause kooplieden Hagedorn & Meyer, met afschriften van uitgaande brieven van Van den Bergh aan Hagedorn & Meyer, 1803-1804.; 221; 1 omslag
  - Dossier inzake het proces tussen de Nederlandse kapitein Gerrit Ziedses enerzijds en de heren Raimberg, handelaren te St-Petersburg, anderzijds, 1790-1805.; 222; 1 omslag
    Zie ook inv. nrs. 181 en 230.
- PIERRE ETIENNE BOURDEAUX, XII.
  Zaakgelastigde, 1808
  - Minuten van uitgaande brieven aan de minister van Buitenlandse Zaken, 1808.; 223; 1 omslag
  - Ingekomen brieven van de minister van Buitenlandse Zaken, 1808.; 224; 3 stukken
- WILLEM SIX VAN OTERLEEK, XIII.
  Extraordinaris envoyé en minister plenipotentiaris, 1808-1810
  - Minuten van uitgaande brieven aan de minister van Buitenlandse Zaken, 1808-1810.; 225-226
    - 1808-1810, 225; 1 pak
    - 1808-1809, In cijfercode op basis van het cijfer van Van Hogendorp., 226; 1 omslag
  - Ingekomen brieven van de minister van Buitenlandse Zaken, 1808-1810.; 227; 1 pak
  - Cijfer, 1803 aug. 5.; 228; 1 deel
  - Stukken betreffende de regeling van de kustvaart tussen Holland en Rusland, 1808-1809.; 229; 1 omslag
  - Dossier inzake het proces van de kapitein Gerrit Ziedses contra de heren Raimbert, kooplieden te St-Petersburg, 1791-1810.; 230; 1 pak
    Zie ook inv. nrs. 181 en 222.
- NEDERLANDSE GEREFORMEERDE GEMEENTE IN ST-PETERSBURG, XIV.
  - Stukken betreffende het beroepen van de predikant, 1744-1745.; 231; 3 stukken.
  - Stukken betreffende onroerende goederen, 1747 en z.d.; 232; 1 omslag
    Bevat plattegrond en tekening van de kerk.